臺灣新竹地方法院刑事判決　　　　　　　93年度訴字第617 號
公　訴　人　臺灣新竹地方法院檢察署檢察官
被　　　告　甲○○　男　28歲.
指定辯護人　本院公設辯護人　乙○○
上列被告因違反槍砲彈藥刀械管制條例案件，經檢察官提起公訴
（93年度偵字第5403號），本院判決如下：
    主  文
甲○○未經許可，製造可發射子彈具有殺傷力之改造手槍，處有
期徒刑伍年陸月，併科罰金新臺幣拾伍萬元，罰金如易服勞役，
以銀元佰元即新臺幣玖佰元折算壹日，扣案如附表編號六、七
、八所示之子彈共拾陸顆，及除編號十二、十四、十八至二十一
、二十六及二十九以外之物，均沒收之。
    事實及理由
壹、構成犯罪事實：
    甲○○（綽號小伍）明知槍枝及子彈為槍砲彈藥刀械管制條
    例管制之物品，非經主管機關之許可不得製造可發射金屬或
    子彈具有殺傷力之改造手槍及子彈，竟未經許可，基於製造
    具有殺傷力手槍及子彈之犯罪意思，自民國91年2 月份起，
    先在新竹縣竹北市之模型玩具店內，購得仿GLOCK 廠27型半
    自動手槍製造之玩具手槍及仿BERETTA 廠M-9 型半自動手槍
    製造之金屬玩具手槍各1 枝、觀賞彈2 顆及回填式彈殼3 顆
    ，再於住處旁即新竹縣竹東鎮○鄉里○ 鄰○○路○段360 巷
    20號即行政院國軍退除役官兵輔導委員會榮民服務處所有現
    無人居住之空屋內，運用其在服士官兵役期間所受射擊師資
    班訓練並擔任軍械種子教官時習得之槍械知識，(1)以鋼柱為
    材料，利用砂輪機、電鑽、固定夾及其他如附表所示之必要
    工具，將鋼柱貫通成型為土造金屬槍管後，置換原玩具手槍
    內槍管之方式，接續將上開原不具殺傷力之玩具手槍改造為
    可供發射子彈而具有殺傷力之仿GLOCK 廠27型半自動改造手
    槍（槍枝管制編號：0000000000，詳如附表編號1 之說明）
    及仿BERETTA 廠M-9 型半自動改造手槍（槍枝管制編號：00
    00000000，詳如附表編號2 之說明）各1 枝；(2)將上開購得
    之觀賞彈之彈頭及彈殼拆解，以電鑽鑿開彈殼實心部分，並
    填充火藥於其中後再組合成型之方式，接續改造成土造子彈
    2 顆（詳如附表編號6 之說明）；(3)以銅條為材料，將之鋸
    切為適於作為彈殼之長度，再以電鑽逐一鑽通後填入火藥，
    同時亦將銅條鑽磨成彈頭，並與已裝填火藥之彈殼接合之方
    式，接續製造成土造子彈20顆（詳如附表編號7 之說明）；
    (4)將上開購買之回填式彈殼填入火藥，並以銅條為材料鑽磨
    成彈頭加以組合之方式，接續改造成土造子彈3 顆（詳如附
    表編號8 之說明）。嗣於93年10月18日晚上10時許，甲○○
    手持改造手槍滑套正欲離開上址之際，因見警員於該處勘查
    蒐證，情急下倉皇將滑套棄置一旁，為警查覺其神色有異而
    上前盤查，且於屋外望見屋內工作臺上擺放有經拆解之槍身
    及其零件等物，在經甲○○同意下搜索該址，因而查獲如附
    表所示之改造手槍、土造子彈及改造工具等物，旋將甲○○
    當場逮捕，始悉上情。
貳、認定犯罪事實所根據的證據及理由：
（一）被告甲○○於警局詢問時、檢察官偵查中、93年10月19日
      檢察官聲請羈押時在本院法官訊問時之自白，以及93年12
      月8 日檢察官起訴移審時在本院法官訊問時所為之自白。
（二）扣案如附表所示之槍枝、子彈及工具等可資證明。
（三）採證照片8 幀在卷可證。
（四）而查獲之(1)改造手槍1 枝（槍枝管制編號：0000000000）
      ，送鑑驗結果如附表編號1 說明欄所示；(2)改造手槍1 枝
      （槍枝管制編號：0000000000），送鑑驗結果如附表編號
      2 說明欄所示；(3)制式子彈2 顆，送鑑驗結果如附表編號
      6 說明欄所示；(4)改造子彈23顆，送鑑驗結果如附表編號
      7 及8 說明欄所示等情，均有內政部警政署刑事警察局93
      年11月8 日刑鑑字第0930215515號槍彈鑑定書1 份附卷可
      證。
、對於被告辯解，本院的判斷：
    被告於本院審理時固不否認曾經於警局詢問時、檢察官偵查
    中，以及93年10月19日檢察官聲請羈押時在本院法官訊問時
    ，以及93年12月8 日檢察官起訴移審時在本院法官訊問時為
    自白，惟嗣後翻異前供，否認有關製造上開2 枝改造手槍犯
    行，辯稱其之所以為此等自白，係為免於受羈押裁定而為之
    ，實係丙○○於93年9 月26日在上址與其賭博後，因積欠新
    臺幣5 萬2 千元，始將扣案之改造手槍2 枝作為抵押品而交
    付，且當時有丁○○在場為證等等。經查，本院基於下列理
    由，認為被告之前開自白與事實相符，得作為判決之基礎，
    而其上開辯稱有所不實：
（一）雖被告以「為避免遭本院裁定羈押，始對於改造槍枝部分
      犯行自白」為由置辯，惟查被告不僅在羈押裁定前之警局
      詢問、檢察官訊問中，以及檢察官聲請羈押時本院法官訊
      問時，經法官詢問是否知其所犯為重罪時？於答以知悉後
      仍自白此部分犯行；又即使在本院已裁定將被告羈押後之
      檢察官偵查訊問中，亦承認有改造手槍之行為明確，復於
      已經檢察官提起公訴後之本院93年12月8 日法官訊問時，
      仍未以上開理由抗辯，直至94年1 月25日本院合議庭審理
      訊問時，方執前開理由辯解，表示本件之2 枝改造手槍係
      由丙○○交付，並聲請傳喚在場證人丁○○以調查有利於
      己之證據等情。然衡之於常情，任何被告於知其所犯為重
      罪時，理當主動請求調查有利於己之所有證據，且該項證
      據係屬足以釐清事實、證明被告無犯罪行為或使被告減輕
      刑責之人證時，更應立即請求職司偵查犯罪之司法警察（
      官）、檢察官或行使審判權限之法官進行調查，本件被告
      雖與證人丁○○交情匪淺，惟縱使聲請對丁○○為訊問，
      亦不致使其有受犯罪追訴之虞，被告捨此重要證據不予提
      出，卻奢求藉自白承認犯行而獲得交保之機會，實有悖於
      一般人之認知，且不得不令人對其所提辯解之真實性產生
      懷疑。
（二）嗣經本院於94年6 月10日傳喚【證人丁○○】到庭經交互
      詰問後，證述確於93年9 月20幾日（實際日期為26日）的
      星期日晚上8 時許前往上址空屋內找被告甲○○，見到被
      告正與丙○○以5 顆骰子賭博，後因丙○○賭輸約5 萬餘
      元，便自其黑色包包內取出2 把黑色手槍交給被告作為抵
      押品，表示待籌足金錢還款後再予贖回，於是丙○○即先
      行離去，只剩其與被告2 人在該屋內聊天，後來被告即把
      此2 枝手槍置於賭桌下方夾層內，至於該2 枝手槍究為何
      種型式？並不瞭解等等。證人丁○○之上開證詞，或可證
      明被告確有自丙○○處收受2 枝手槍之情，惟因證人對於
      該2 枝手槍之型式為何？究為玩具手槍，抑或是具有殺傷
      力之改造手槍？亦無所悉，更不知被告是否於嗣後有將之
      加以改造否？是證人丁○○之上開結證所能證明事項之射
      程範圍，應為確認被告持有槍枝之行為無疑，但對於被告
      當時所持有之槍枝是否即為本件槍枝（被告曾另涉槍砲案
      ）、有無改造手槍之犯行，尚無法有所證述，故亦無法逕
      執為有利於被告之認定。
（三）再且，證人丁○○在本院審理訊問時具結證述因沒有注意
      ，所以不知丙○○交付予甲○○之2 枝手槍之型式，但被
      告甲○○卻於同一期日本院訊問時陳述，在丙○○離開後
      ，證人丁○○有問伊這是什麼槍，而其亦告以其中一枝是
      九二手槍，另一是克拉克手槍，且丁○○亦有將槍枝拿起
      來觀看一會兒，同時亦稱就算不告訴丁○○槍枝之型式，
      他看了也應該知道等等，並非如證人所述因被告隨即將槍
      枝收於桌下，所以未加注意而全然不知槍枝型式之情，2
      人所述有明顯歧異。復查證人丁○○前有多項犯罪紀錄經
      判決確定，素行非佳，且有因殺害丙○○致死而涉犯殺人
      罪案件正於本院審理中，有丁○○之臺灣高等法院被告前
      案紀錄表1 份附卷為憑，是證人丁○○與被告間為昔日鄰
      居，相識已久，且平日亦經常往來，交情不可謂不深厚，
      反觀丁○○與丙○○間已有仇怨，兩相權衡下，證人丁○○為迴護被告而為有利於被告之證述，實非不可能，又有
      前開與被告所述不相一致、互有矛盾之處，足見證人丁○○於本院之證述，尚與事實有間，不可採信。
（四）再就被告本身在歷次接受訊問之陳述而論，被告甲○○為
      警逮捕後，對於改造上開2 枝手槍之犯行，分別在警局詢
      問時（見93年度偵字第5403號偵查卷宗《下稱偵查卷宗》
      第11頁至第13頁）、本院審理前之2 次檢察官偵訊時（見
      偵查卷宗第72頁、第73頁及第95頁、第96頁）、93年10月
      19日檢察官聲請羈押時本院法官訊問時（見本院93年度聲
      羈字第188 號卷宗第5 頁以下）所為之陳述，不僅均自白
      承認製造槍、彈之事實，且其前後對於如何以鋼柱為材料
      ，再利用砂輪機、電鑽等扣案工具將鋼柱打通成為槍管之
      改造方式之陳述內容，均屬一致，並無矛盾或顯不可信之
      情形；甚且，被告於93年12月8 日經檢察官提起公訴而在
      法官訊問時，更對於在操作電鑽時，應使用何種材質之鑽
      尾方能鑽通鋼柱，以及必須在鑽尾及鋼柱上添加冷卻液，
      以避鑽孔過程中發生過熱現象之技巧，亦能清楚而明確陳
      述，若被告並未有實際製造改造槍枝行為，何以能將上述
      製作過程詳為說明，且迭經多次訊問均無不合事理之處，
      反更加供述深入而清楚，益足以認定被告之前所為之自白
      ，應屬有更加可信之特別情況，且與事實相符而可以採信
      。
（五）另被告於93年10月18日晚上10時許為警查獲時，已將扣案
      之仿BERETTA 廠M-9 型半自動改造手槍拆解、擦拭，且手
      持槍枝滑套，現場復有如扣案之多種改造槍枝工具，倘若
      本件扣案之2 枝改造手槍確如被告所辯，係丙○○因欠賭
      債而抵押之擔保品，被告豈須將槍枝拆解並為其保養？又
      為何屋內備有諸多足供改造槍枝之工具？就此，均難與被
      告所辯之情作合理之推論。又據被告於警局詢問及檢察官
      訊問時自承曾經就扣案之槍枝及子彈為試射，機械性能均
      屬良好，此與上開刑事警察局之槍彈鑑定書之鑑驗結果，
      認為2 枝改造手槍均可擊發適用子彈，具有殺傷力，土造
      子彈亦可擊發而具殺傷力之結論完全一致，故可認為被告
      之自白與事實係屬相符。至扣案之鋼柱雖直徑比扣案的改
      造槍枝槍管為大，然現場亦未發現被告有再製作另枝改造
      槍枝之情形，是尚不能以此即認定被告之前以鋼柱為材料
      所改造之槍管進而完成之改造槍枝的自白為不實，而逕為
      有利被告之認定。
（五）綜上，證人丁○○於本院所為之證述，已有前開所述之不
      真實情形存在，被告先前所為自白槍枝之製作方式、性能
      ，亦與實際扣案之改造手槍及工具相吻合，是被告此自白
      確與事實相符，而得作為判決基礎，復有扣案之槍枝、子
      彈及工具可證，並有鑑定結果為憑，是被告製造槍枝部分
      之犯行已屬明確，而被告前開辯解，顯屬事後卸責之詞，
      而不足採信。
肆、論罪科刑的理由：
一、論罪：
（一）查被告甲○○行為後，槍砲彈藥刀械管制條例已於94年1
      月26日經總統公布（同日實施）刪除第11條，並修正第8
      條，亦即將修正前第11條第1 項規定處罰之未經許可製造
      其他可發射金屬或子彈具有殺傷力之各式槍砲罪，移入修
      正後第8 條第1 項，並將法定刑由「5 年以上有期徒刑，
      併科新臺幣1 千萬元以下罰金」，提高為「處無期徒刑或
      5 年以上有期徒刑，併科新臺幣1 千萬元以下罰金」，經
      比較新舊法結果，以修正前之槍砲彈藥刀械管制條例第11
      條第1 項之規定，有利於被告，故依刑法第2 條第1 項後
      段之規定，應適用修正前之該條例第11條第1 項之規定論
      處。
（二）是被告甲○○未經許可，將原不具殺傷力之玩具手槍改造
      為可發射子彈具殺傷力之改造手槍部分，係犯修正前槍砲
      彈藥刀械管制條例第11條第1 項之未經許可製造其他可發
      射子彈具有殺傷力之槍砲罪；至其未經許可，將金屬彈殼
      填充火藥後加裝金屬彈頭，而成具殺傷力子彈部分，係犯
      槍砲彈藥刀械管制條例第12條第1 項之未經許可製造子彈
      罪。
（三）接續犯：因槍砲彈藥刀械管制條例，係侵害社會法益之罪
      ，被告製造之槍砲雖有2 支，製造之子彈雖有多顆，但其
      各別在構成犯罪事實欄(1)、(2)、(3)、(4)中之製造行為僅一
      個，且侵害單一社會法益，均僅成立一罪。至被告甲○○
      製造其他可發射子彈具有殺傷力之槍砲及子彈後，加以持
      有之低度行為，應各為製造槍枝、子彈之高度行為所吸收
      ，均不另論罪。
（四）想像競合犯：又被告基於一個接續製造之犯意，在相同地
      點、接近時間內接續製造上開改造槍枝及子彈，係以一個
      接續行為觸犯修正前槍砲彈藥刀械管制條例第11條第1 項
      之未經許可製造其他可發射子彈具有殺傷力之槍砲罪及槍
      砲彈藥刀械管制條例第12條第1 項之未經許可製造子彈罪
      ，應依刑法第55條想像競合犯之規定，從一較重之未經許
      可製造其他可發射子彈具有殺傷力之改造手槍罪論處。公
      訴人認上述2 罪應予分論併罰，尚有未洽，附此敘明。
二、科刑：
（一）主刑：審酌被告無視法令禁制，未經許可改造具殺傷力手
      槍、子彈之犯罪動機、目的，及其製造槍彈之方式、數量
      ，及雖未持以另犯他案，但對人身安全及社會治安所造成
      之潛在危害甚鉅、兼衡被告之智識程度、犯後雖曾坦承犯
      行，惟終為脫免刑責而飾詞卸責之態度等一切情狀，量處
      如主文所示之刑及併科罰金，並就罰金部分諭知罰金易服
      勞役之折算標準，以資懲儆。
（二）從刑（沒收）：扣案如附表編號1、2所示具殺傷力之改造
      手槍2 枝、編號6 、7 、8 所示具殺傷力之改造子彈16顆
      均屬違禁物，不問屬於犯人與否，依刑法第38條第1 項第
      1 款之規定宣告沒收之；如附表編號3 至5 、9 至11、13
      、15至17 、22 至25、27、28、30至38所示之物，係被告
      所有供犯製造改造槍枝、製造改造子彈所用或預備之物，
      均應依刑法第38條第1 項第2 款之規定宣告沒收之。至扣
      案如附表編號12、14、18、19、21、26、29所示之物，非
      供改造槍彈之犯罪行為所用，編號20所示之物雖係供犯罪
      所用之工具，但非屬被告所有，故均不宣告沒收，以及編
      號6 所示之土造子彈1 顆、編號7 所示之土造子彈7 顆及
      編號8 之改造子彈1 顆，業經送驗試射用罄等情，有上開
      槍彈鑑定書在卷可憑，已均非屬違禁物，故亦不予宣告沒
      收，亦併予敘明。
伍、適用法律依據：
（一）程序法方面：刑事訴訟法第299 條第1 項前段。
（二）實體法方面：修正前槍砲彈藥刀械管制條例第11條第1 項
      、槍砲彈藥刀械管制條例第12條第1 項，刑法第2 條第1
      項後段、第11條前段、第55條、第42條第2 項、第38條第
      1 項第1 款、第2 款，罰金罰鍰提高標準條例第2 條，現
      行法規所定貨幣單位折算新台幣條例第2 條，判決如主文
      。
本案經檢察官鍾曉亞到庭執行職務。
中　　華　　民　　國　　94　　年　　7 　　月　　29　　日
                  刑事第四庭審判長法  官  王紋瑩
                  　　　　　　　　法　官  蔡欣怡
                  　　　　　　　　法　官  馮俊郎
以上正本證明與原本無異。
如不服本判決，應於判決送達後10日內向本院提出上訴狀 (應附
繕本 )，上訴於臺灣高等法院。
中　　華　　民　　國　　94　　年　　8 　　月　　1 　　日
                                  書記官  鄧雪怡
附錄本案論罪科刑法條全文：
＊修正前槍砲彈藥刀械管制條例第11條第1項：
未經許可，製造、販賣或運輸第4 條第1 項第1 款所稱其他可
發射金屬或子彈具有殺傷力之各式槍砲者，處5 年以上有期徒刑
，併科新臺幣1,000 萬元以下罰金。
【未經許可，轉讓、出租或出借前項所列槍砲者，處3 年以上
10年以下有期徒刑，併科新臺幣700 萬元以下罰金。
意圖供自己或他人犯罪之用，而犯前2 項之罪者，處無期徒刑
或7 年以上有期徒刑，併科新臺幣1000萬元以下罰金。
未經許可，持有、寄藏或意圖販賣而陳列第1 項所列槍砲者，
處1 年以上7 年以下有期徒刑，併科新臺幣700 萬元以下罰金。
第1 項至第3 項之未遂犯罰之。】
＊槍砲彈藥刀械管制條例第12條第1項：
未經許可，製造、販賣或運輸子彈者，處1 年以上7 年以下有
期徒刑，併科新台幣500 萬元以下罰金。
【未經許可，轉讓、出租或出借子彈者，處6 月以上5 年以下
有期徒刑，併科新台幣300 萬元以下罰金。
意圖供自己或他人犯罪之用，而犯前2 項之罪者，處3 年以上
10 年 以下有期徒刑，併科新台幣700 萬元以下罰金。
未經許可，持有、寄藏或意圖販賣而陳列子彈者，處5 年以下
有期徒刑，併科新台幣300 萬元以下罰金。
第1 項至第3 項之未遂犯罰之。】
附表：（註：物品名稱後加註之編號乃新竹縣警察局竹東分局扣
押物品目錄表內所列之編號，見偵查卷宗第19頁至第23頁）
┌──┬──────────┬──┬──┬───────────────┐
│編號│物    品    名    稱│數量│單位│說                          明│
├──┼──────────┼──┼──┼───────────────┤
│ １ │改造手槍（編號1及5）│1   │枝  │含彈匣1 個，槍枝管制編號110215│
│    │                    │    │    │3723，鑑驗結果認係由仿GLOCK 廠│
│    │                    │    │    │27型半自動手槍製造之玩具手槍，│
│    │                    │    │    │更換土造金屬槍管改造而成之改造│
│    │                    │    │    │手槍，機械性能良好，可擊發適用│
│    │                    │    │    │子彈，認具殺傷力。            │
├──┼──────────┼──┼──┼───────────────┤
│ ２ │改造手槍（編號2及6）│1   │枝  │含彈匣1 個，槍枝管制編號110215│
│    │                    │    │    │3724，鑑驗結果認係由仿BERETTA │
│    │                    │    │    │廠M-9 型半自動手槍製造之金屬玩│
│    │                    │    │    │具手槍，更換土造金屬槍管改造而│
│    │                    │    │    │成之改造手槍，機械性能良好，可│
│    │                    │    │    │擊發適用子彈，認具殺傷力。    │
├──┼──────────┼──┼──┼───────────────┤
│ ３ │手槍把柄（編號3）   │1   │枝  │已損壞之瓦斯槍握柄部分        │
├──┼──────────┼──┼──┼───────────────┤
│ ４ │改造槍管半成品（編號│1   │枝  │銅管                          │
│    │4）                 │    │    │                              │
├──┼──────────┼──┼──┼───────────────┤
│ ５ │彈匣半成品（編號7） │2   │個  │已損壞之瓦斯槍所使用之彈匣    │
├──┼──────────┼──┼──┼───────────────┤
│ ６ │制式子彈（編號8）   │2   │顆  │鑑驗結果認均係土造子彈（具直徑│
│    │                    │（鑑│    │約9 mm之金屬彈頭），採樣1 顆試│
│    │                    │驗後│    │，可擊發，認具殺傷力。        │
│    │                    │餘1 │    │                              │
│    │                    │顆）│    │                              │
├──┼──────────┼──┼──┼───────────────┤
│ ７ │改造子彈（編號9）   │20  │顆  │鑑驗結果認均係土造子彈（具直徑│
│    │                    │（鑑│    │約8.5~9 mm之金屬彈頭），採樣7 │
│    │                    │驗後│    │顆試射，均可擊發，認均具殺傷力│
│    │                    │餘13│    │。                            │
│    │                    │顆）│    │                              │
├──┼──────────┼──┼──┼───────────────┤
│ ８ │改造子彈（編號9）   │3   │顆  │鑑驗結果認均係由玩具金屬彈殼加│
│    │                    │（鑑│    │裝直徑約7.6 mm之金屬彈頭改造而│
│    │                    │驗後│    │成之改造子彈，採樣1 顆試射，可│
│    │                    │餘2 │    │擊發，認具殺傷力。            │
│    │                    │顆）│    │                              │
├──┼──────────┼──┼──┼───────────────┤
│ ９ │工業用子彈（編號10）│90  │顆  │                              │
├──┼──────────┼──┼──┼───────────────┤
│１０│銅條（編號11）      │2   │支  │                              │
├──┼──────────┼──┼──┼───────────────┤
│１１│砂輪機（編號12）    │1   │臺  │                              │
├──┼──────────┼──┼──┼───────────────┤
│１２│手持式砂輪機（編號13│1   │臺  │非供改造槍彈之用，亦非被告所有│
│    │）                  │    │    │                              │
├──┼──────────┼──┼──┼───────────────┤
│１３│電鑽（編號14）      │1   │臺  │                              │
├──┼──────────┼──┼──┼───────────────┤
│１４│電鑽（編號15）      │1   │臺  │已損壞，非供改造槍彈之用      │
├──┼──────────┼──┼──┼───────────────┤
│１５│鑽孔機（編號16）    │1   │臺  │                              │
├──┼──────────┼──┼──┼───────────────┤
│１６│固定夾（編號17）    │1   │個  │                              │
├──┼──────────┼──┼──┼───────────────┤
│１７│固定夾（編號18）    │1   │個  │                              │
├──┼──────────┼──┼──┼───────────────┤
│１８│固定夾（編號19）    │1   │個  │非供改造槍彈之用，亦非被告所有│
├──┼──────────┼──┼──┼───────────────┤
│１９│固定夾（編號20）    │1   │個  │非供改造槍彈之用              │
├──┼──────────┼──┼──┼───────────────┤
│２０│切割器（編號21）    │1   │個  │供改造槍彈之用，但非被告所有  │
├──┼──────────┼──┼──┼───────────────┤
│２１│油壓剪（編號22）    │1   │支  │非供改造槍彈之用，亦非被告所有│
├──┼──────────┼──┼──┼───────────────┤
│２２│鋰角鉗（編號23）    │1   │支  │                              │
├──┼──────────┼──┼──┼───────────────┤
│２３│鉗子（編號24）      │3   │支  │                              │
├──┼──────────┼──┼──┼───────────────┤
│２４│游標卡尺（編號25）  │1   │支  │                              │
├──┼──────────┼──┼──┼───────────────┤
│２５│焊槍（編號26）      │1   │支  │                              │
├──┼──────────┼──┼──┼───────────────┤
│２６│小銼刀（編號27）    │1   │支  │非供改造槍彈之用，亦非被告所有│
├──┼──────────┼──┼──┼───────────────┤
│２７│大銼刀（編號27）    │1   │支  │                              │
├──┼──────────┼──┼──┼───────────────┤
│２８│擦槍工具（編號28）  │2   │支  │                              │
├──┼──────────┼──┼──┼───────────────┤
│２９│強力簡便式噴槍（編號│1   │支  │打火機，非供改造槍彈之用      │
│    │29）                │    │    │                              │
├──┼──────────┼──┼──┼───────────────┤
│３０│鑽頭（編號30）      │20  │支  │                              │
├──┼──────────┼──┼──┼───────────────┤
│３１│多功能放大鏡（編號31│1   │個  │                              │
│    │）                  │    │    │                              │
├──┼──────────┼──┼──┼───────────────┤
│３２│砂紙（編號32）      │2   │張  │                              │
├──┼──────────┼──┼──┼───────────────┤
│３３│砂輪機電鑽頭（編號33│10  │支  │                              │
│    │）                  │    │    │                              │
├──┼──────────┼──┼──┼───────────────┤
│３４│鋼柱（編號34）      │1   │支  │                              │
├──┼──────────┼──┼──┼───────────────┤
│３５│改造槍枝零件（編號35│1   │盒  │                              │
│    │）                  │    │    │                              │
├──┼──────────┼──┼──┼───────────────┤
│３６│紙火藥（編號36）    │66  │個  │                              │
├──┼──────────┼──┼──┼───────────────┤
│３７│底火（編號37）      │3   │個  │                              │
├──┼──────────┼──┼──┼───────────────┤
│３８│擦槍油（編號38）    │1   │罐  │                              │
└──┴──────────┴──┴──┴───────────────┘
